臺灣高等法院臺中分院刑事判決
111年度金上訴字第799號

上  訴  人  
即  被  告  陳友勝


上列上訴人因加重詐欺等案件，不服臺灣臺中地方法院111年度
金訴字第24號中華民國111年2月23日第一審判決（起訴案號：臺
灣臺中地方檢察署110年度偵字第38355號），提起上訴，本院判
決如下：
    主  文
原判決撤銷。
陳友勝犯如附表編號1、2所示之罪，各處如附表編號1、2「罪名
及宣告刑」欄所示之刑。應執行有期徒刑柒月。
    事  實
一、陳友勝依一般社會生活之通常經驗，應能預見非有正當理由
    ，徵求他人持來源不詳之金融卡代為提領款項再給付報酬，
    客觀上可預見其目的，多係欲藉以取得不法犯罪所得，並隱
    匿身分以逃避追查，而可能為詐騙集團成員，倘依其指示提
    款並收取報酬，彼等可能以之作為犯罪工具而遂行詐欺取財
    犯行，竟為賺取顯違常情之報酬，而不違背其本意，而透過
    「劉承諺」參與真實姓名、年籍不詳、自稱「菲力國王」之
    人所屬，以實施詐術為手段，具有持續性或牟利性之有結構
    性詐騙集團犯罪組織，從事領款之車手工作，報酬為提領金
    額之1%。其遂與「菲力國王」、「劉承諺」及其他集團成員
    ，共同意圖為自己之不法所有，基於三人以上共同詐欺取財
    及掩飾、隱匿特定犯罪所得之去向、所在之犯意聯絡，由不
    詳集團成員於附表編號1至2所示之時間，向附表編號1至2所
    示之告訴人，以附表編號1至2所示之詐騙方式，致使如附表
    編號1至2所示之人陷於錯誤後，將如附表編號1至2所示之款
    項匯入如附表編號1至2所示之帳戶後，即由陳友勝於如附表
    編號1至2所示之時間、地點，持如附表編號1至2所示之帳戶
    提款卡，提領如附表編號1至2所示之款項，再將該等款項置
    放在集團上手指定之麥當勞五權西店某處並轉由不詳集團成
    員取得，而製造金流斷點，掩飾、隱匿詐欺犯罪所得之去向
    、所在。嗣王祺方、邱麗蓉發覺受騙，報警處理而由警方循
    線查悉上情。
二、案經王祺方、邱麗蓉訴由臺中市政府警察局第四分局移送臺
    灣臺中地方檢察署檢察官偵查起訴。
    理    由
壹、證據能力方面
一、組織犯罪防制條例第12條第1項中段規定：「訊問證人之筆
    錄，以在檢察官或法官面前作成，並經踐行刑事訴訟法所定
    訊問證人之程序者為限，始得採為證據。」係以立法排除被
    告以外之人於警詢或檢察事務官調查中所為之陳述，得適用
    刑事訴訟法第159條之2、第159條之3及第159條之5之規定，
    故證人於警詢時之陳述，於違反組織犯罪防制條例案件，即
    絕對不具有證據能力，自不得採為判決基礎；至於共犯被告
    於偵查中以被告身分之陳述，仍應類推適用上開規定，定其
    得否為證據（最高法院97年度台上字第1727號、102年度台
    上字第3990號判決意旨參照）。上開組織犯罪防制條例第12
    條第1項規定，係排除一般證人於警詢陳述之證據能力之特
    別規定，然被告於警詢之陳述，對被告本身而言，則不在排
    除之列（最高法院102年度台上字第2653號判決意旨參照）
    。故本案被告以外之人於警詢之陳述，依前揭說明，於違反
    組織犯罪防制條例之罪名，即絕對不具證據能力，不得採為
    判決之基礎。
二、犯組織犯罪防制條例以外之罪，被告以外之人於審判外之言
    詞或書面陳述，自仍應依刑事訴訟法相關規定，定其得否為
    證據（最高法院103年度台上字第2915號判決意旨參照）。
    又被告以外之人於審判外之陳述，雖不符刑事訴訟法第159
    條之1至第159條之4之規定，而經當事人於審判程序同意作
    為證據，法院審酌該言詞陳述或書面陳述作成時之情況，認
    為適當者，亦得為證據；當事人、代理人或辯護人於法院調
    查證據時，知有同法第159條第1項不得為證據之情形，而未
    於言詞辯論終結前聲明異議者，視為有前項之同意，刑事訴
    訟法第159條之5定有明文。而該條規定之立法意旨，在於確
    認當事人對於傳聞證據有處分權，得放棄反對詰問權，同意
    或擬制同意傳聞證據可作為證據，屬於證據傳聞性之解除行
    為，如法院認為適當，不論該傳聞證據是否具備刑事訴訟法
    第159條之1至第159條之4所定情形，均容許作為證據，不以
    未具備刑事訴訟法第159條之1至第159條之4所定情形為前提
    （最高法院104年度第3次刑事庭會議決議參照）。關於加重
    詐欺取財及洗錢部分，本判決認定事實所引用之供述證據（
    含文書證據），檢察官、被告於本院準備程序時，均不爭執
    證據能力，亦未於言詞辯論終結前聲明異議，而本院審酌各
    該證據作成時之情況，並無違法不當或證明力明顯過低之瑕
    疵，亦認以之作為證據應屬適當，是依刑事訴訟法第159條
    之5規定，均有證據能力。
貳、實體方面
一、訊據被告陳友勝對於上開犯罪事實坦承不諱，所涉加重詐欺
    取財及洗錢犯行核與證人即告訴人王祺方、邱麗蓉於警詢時
    證述情節相符（見偵卷第115頁至第117頁、第139頁至第153
    頁），且全案情節並有臺中市政府警察局第四分局偵查報告
    、陳友勝涉嫌詐欺案案發時地一覽表、中國信託商業銀行股
    份有限公司110年11月1日中信銀字第110224839288427號函
    暨檢送帳號000000000000號帳戶之開戶資料及交易明細、監
    視器錄影畫面截圖照片、行車路線Google地圖、告訴人王祺
    方之自動櫃員機交易明細表影本、王祺方兆豐國際商業銀行
    帳戶金融卡影本、行動電話通話紀錄截圖照片、內政部警政
    署反詐騙諮詢專線紀錄表、臺北市政府警察局北投分局石牌
    派出所受理詐騙帳戶通報警示簡便格式表、受(處)理案件證
    明單、受理各類案件紀錄表、告訴人邱麗蓉之交易明細、自
    動櫃員機交易明細表影本、內政部警政署反詐騙諮詢專線紀
    錄表、臺北市政府警察局大安分局瑞安街派出所受理詐騙帳
    戶通報警示簡便格式表、受(處)理案件證明單、受理各類案
    件紀錄表附卷可稽（見他卷第5頁至第6頁；偵卷第19頁、第
    51頁至第109頁、第119頁至第127頁、第131頁至第135頁、
    第155頁至第161頁、第165頁至第167頁、第185頁至第187頁
    、第199頁、第233頁至第235頁）。被告之自白核與事實相
    符，事證明確，其犯行洵堪認定。
二、論罪科刑
  ㈠被告透過「劉承諺」介紹加入「菲力國王」所屬之＇詐欺集團
    ，由集團成員撥打電話給附表編號1至2所示告訴人實施詐欺
    行為，待其等被騙將款項匯入詐欺集團所提供之附表編號1
    至2所示人頭帳戶後，被告再依「菲力國王」指示前往提款
    ，復將前開款項置於「菲力國王」所指示之地點。足見該詐
    欺集團成員包含被告在內，至少有三人以上，內部具有分工
    結構，且以實施詐術為手段，足認本案詐欺集團非為立即實
    施犯罪而隨意組成，屬具有持續性或牟利性之有結構性組織
    ，而為組織犯罪防制條例第2條第1項所稱之犯罪組織無訛。
　㈡核被告就其參與詐欺集團犯罪組織之所為，係犯組織犯罪防
    制條例第3條第1項後段之參與犯罪組織罪，另就附表編號1
    、2所為，係分別犯刑法第339條之4第1項第2款之三人以上
    共同詐欺取財罪、洗錢防制法第14條第1項之一般洗錢罪。
    另按刑法第339條之2第1項之以不正方法由自動付款設備取
    得他人之物罪，其所謂「不正方法」，係泛指一切不正當之
    方法而言，並不以施用詐術為限，例如以強暴、脅迫、詐欺
    、竊盜或侵占等方式取得他人之提款卡及密碼，再冒充本人
    由自動提款設備取得他人之物，或以偽造他人之提款卡由自
    動付款設備取得他人之物等等，均屬之（最高法院94年度台
    上字第4023號判決意旨參照）。被告係持如附表所示人頭帳
    戶之提款卡前往提款，上開帳戶之提款卡等資料尚無證據證
    明係詐欺集團成員以詐術或其他不正方法所取得，則被告持
    以提款尚與刑法第339條之2第1項之非法由自動付款設備取
    財之構成要件不符。原審認被告所為亦構成刑法第339條之2
    第1項之罪，尚有未合，且檢察官原未起訴此罪名，則本院
    就此亦無庸為不另為無罪諭知，附此敘明。
  ㈢共同實行犯罪行為之人，在合同意思範圍以內，各自分擔犯
    罪行為之一部，相互利用他人之行為，以達其犯罪之目的者
    ，即應對於全部所發生之結果，共同負責，不問犯罪動機起
    於何人，亦不必每一階段犯行，均經參與。又關於犯意聯絡
    ，不限於事前有所協議，其於行為當時，基於相互之認識，
    以共同犯罪之意思參與者，亦無礙於共同正犯之成立。且數
    共同正犯之間，原不以直接發生犯意聯絡者為限，即有間接
    之聯絡者，亦包括在內（最高法院98年度台上字第4384號、
    98年度台上字第713號判決意旨參照）。被告雖未親自參與
    撥打電話詐騙附表編號1、2所示告訴人之行為，惟提領款項
    屬集團成員基於共同犯意聯絡所為之行為分擔。被告前揭參
    與部分既為該詐欺集團犯罪歷程不可或缺之重要環節，足徵
    被告係以自己犯罪之意思而參與本案，即令被告並未與其他
    負責撥打詐騙電話之成員謀面或直接聯繫，亦無礙於其共同
    參與犯罪之認定。是被告與「菲力國王」、「劉承諺」及其
    他成員間，就加重詐欺取財及一般洗錢犯行間，有犯意聯絡
    及行為分擔，為共同正犯。　
　㈣按如數行為於同時同地或密切接近之時地實施，侵害同一之
    法益，各行為之獨立性極為薄弱，依一般社會健全觀念，在
    時間差距上，難以強行分開，在刑法評價上，以視為數個舉
    動之接續施行，合為包括之一行為予以評價，較為合理，則
    屬接續犯，而為包括之一罪（最高法院86年台上字第3295號
    判例要旨參照）。查本件被告所屬詐欺集團成員，於時間密
    接之狀態下，先後向如附表編號1、2所示之告訴人詐騙財物
    ，致告訴人接續匯款至指定之帳戶內，係為達到詐欺取財目
    的，而侵害告訴人之同一財產法益，各行為之獨立性均極為
    薄弱，難以強行分開，依一般社會健全觀念，應就上開被告
    針對同一告訴人遭詐騙款項之多次匯款行為，視為數個舉動
    之接續施行，合為包括之一行為予以評價，論以接續犯之實
    質上一罪。
　㈤組織犯罪防制條例係藉由防制組織型態之犯罪活動為手段，
    以達成維護社會秩序、保障人民權益之目的，乃於該條例第
    3條第1項前段與後段，分別對於「發起、主持、操縱、指揮
    」及「參與」犯罪組織者，依其情節不同而為處遇，行為
　　人雖有其中一行為（如參與），不問其有否實施各該手段（
　　如詐欺）之罪，均成立本罪。然在未經自首或有其他積極事
　　實，足以證明其確已脫離或解散該組織之前，其違法行為，
　　仍繼續存在，即為行為之繼續，而屬單純一罪，至行為終了
　　時，仍論為一罪。又刑法上一行為而觸犯數罪名之想像競合
　　犯存在之目的，在於避免對於同一不法要素予以過度評價。
　　自然意義之數行為，得否評價為法律概念之一行為，應就客
　　觀構成要件行為之重合情形、主觀意思活動之內容、所侵害
　　之法益與行為間之關連性等要素，視個案情節依社會通念加
　　以判斷。刑法刪除牽連犯之規定後，原認屬方法目的或原因
　　結果，得評價為牽連犯之二犯罪行為間，如具有局部之同一
　　性，或其行為著手實行階段可認為同一者，得認與一行為觸
　　犯數罪名之要件相侔，依想像競合犯論擬。倘其實行之二行
　　為，無局部之重疊，行為著手實行階段亦有明顯區隔，依社
　　會通念難認屬同一行為者，應予分論併罰。因而，行為人以
　　一參與詐欺犯罪組織，並分工加重詐欺行為，同時觸犯參與
　　犯罪組織罪及加重詐欺取財罪，雖其參與犯罪組織之時、地
　　與加重詐欺取財之時、地，在自然意義上非完全一致，然二
　　者仍有部分合致，且犯罪目的單一，依一般社會通念，認應
　　評價為一罪方符合刑罰公平原則，應屬想像競合犯，如予數
　　罪併罰，反有過度評價之疑，實與人民法律感情不相契合。
　　而加重詐欺罪係侵害個人財產法益之犯罪，其罪數計算，以
　　被害人數、被害次數之多寡，決定其犯罪之罪數；核與參與
　　犯罪組織罪之侵害社會法益，因應以行為人所侵害之社會全
　　體利益為準據，認定係成立一個犯罪行為，有所不同。是以
　　倘若行為人於參與犯罪組織之繼續中，先後加重詐欺數人財
　　物，因行為人僅為一參與組織行為，侵害一社會法益，應僅
　　就首次犯行論以參與犯罪組織罪及加重詐欺罪之想像競合犯
    ，而其後之犯行，乃為其參與組織之繼續行為，為避免重
　　複評價，當無從將一參與犯罪組織行為割裂再另論一參與犯
　　罪組織罪，而與其後所犯加重詐欺罪從一重論處之餘地（最
　　高法院107年度臺上字第1066號判決參照）。查被告確有參
    與本案詐欺集團，業經認定如前，依上揭說明，至其脫離該
    集團前，參與犯罪組織之行為仍繼續而應論以一罪，僅與首
    次加重詐欺取財犯行論以想像競合犯。而附表編號2所示之
    告訴人邱麗蓉，應係本案詐欺集團成員最早著手聯繫實施之
    詐騙對象，故附表編號2犯行乃被告參與本案詐欺集團犯罪
    組織後所為首次犯行，是被告就附表編號2犯行，係以一行
    為同時觸犯組織犯罪防制條例第3條第l項後段之參與犯罪組
    織罪、刑法第339條之4第1項第2款之三人以上共同詐欺取財
    罪、洗錢防制法第14條第1項之洗錢罪，為想像競合犯，應
    依刑法第55條規定，從一重之三人以上共同詐欺取財罪處斷
    。另被告就附表編號1所示犯行，同上述之說明，亦係以一
    行為觸犯三人以上共同詐欺取財罪、一般洗錢罪，為想像競
    合犯，應依刑法第55條規定，從一重之三人以上共同詐欺取
    財罪處斷。
　㈥被告所犯前開2罪，犯意各別，行為互殊，應予分論併罰。
  ㈦按犯罪之情狀顯可憫恕，認科以最低刑度仍嫌過重者，得酌
    量減輕其刑，刑法第59條定有明文。其所謂「犯罪之情狀」
    ，應就犯罪一切情狀（包括第57條所列舉之10款事項），予
    以全盤考量，審酌其犯罪有無可憫恕之事由，有無特殊之原
    因與環境，在客觀上足以引起一般同情，以及宣告法定最低
    度刑，是否猶嫌過重等資為判斷。而刑法第339條之4第1項
    第2款之三人以上共同詐欺取財罪，法定刑為「1年以上7年
    以下有期徒刑，得併科100萬元以下罰金」，刑度非輕，而
    犯三人以上共同詐欺取財罪者，原因動機不一，犯罪情節未
    必相同，法律科處此類犯罪，所設法定最低本刑卻同為無法
    易科罰金、易服社會勞動之有期徒刑1年，不可謂不重。於
    此情形，倘依其情狀處以1年以下有期徒刑，即足以懲儆，
    並可達防衛社會目的者，自非不可依客觀犯行與主觀惡性二
    者加以考量其情狀，是否有可憫恕之處，適用刑法第59條規
    定酌量減輕其刑，期使個案裁判量刑，符合比例原則。查被
    告於本案行為時年僅19歲，思慮不周，所實施行為並非詐欺
    取財過程之核心事項，所居之地位與分工係屬次要，其犯罪
    情節較輕，且其犯後已坦承犯行，並與告訴人王祺方、邱麗
    蓉調解成立，各賠償新臺幣（下同）6萬元，並當場給付完
    畢，有臺灣臺中地方法院調解程序筆錄附卷可參（見原審卷
    第71、72頁），足見其犯罪後之態度良好，此與詐取鉅額財
    物卻未彌補被害人任何損失而嚴重危害社會秩序及他人財產
    權益之情形尚屬有別，如科以刑法第339條之4第1項第2款之
    法定最輕本刑即有期徒刑1年，尚嫌過重，客觀上足以引起
    一般同情，實有情輕法重之失衡而顯可憫恕之情狀，爰依刑
    法第59條之規定酌減其刑。 
  ㈧被告於偵查及審判中自白一般洗錢及參與犯罪組織犯行，原
    得適用洗錢防制法第16條第2項、組織犯罪防制條例第8條第
    1項等規定減輕其刑，雖此部分與加重詐欺取財罪想像競合
    後，係從一重之加重詐欺取財罪處斷，尚無從適用上開規定
    予以減輕其刑，惟其此部分自白之犯罪後態度，仍作為法院
    依刑法第57條量刑之參考，併予敘明。
  ㈨組織犯罪防制條例第3條第3項規定：「犯第1項之罪者，應於
    刑之執行前，令入勞動場所，強制工作，其期間為3 年。」
    業經司法院釋字第812號解釋認上開規定「就受處分人之人
    身自由所為限制，違反憲法比例原則及憲法明顯區隔原則之
    要求，與憲法第8條保障人身自由之意旨不符，應自本解釋
    公布之日起失其效力。」亦即自110年12月10日（公布日)起
    失其效力，附此敘明。
三、原審認被告罪證明確，因而予以論罪科刑，固非無見。惟查
    ：被告持人頭帳戶提款卡提領告訴人遭詐騙款項之所為，並
    不構成刑法第339條之2第1項之以不正方法由自動付款設備
    取得他人之物罪，已如前述，原審認被告所為亦成立該罪而
    予以論罪，自有未合。被告上訴意旨雖未指摘及此，惟原判
    決既有此可議之處，即屬無可維持，自應由本院予以撤銷改
    判。爰審酌被告正值青年，不思循正當途徑賺取錢財，竟參
    與詐欺犯罪集團，擔任車手之工作，貪圖可輕鬆得手之不法
    利益，價值觀念偏差，且造成社會信任感危機，損害附表編
    號1至2所示告訴人之財產法益，行為應予非難；其於犯罪所
    居之地位與分工係屬次要；其於偵查及審判中自白一般洗錢
    及參與犯罪組織犯行，原得適用洗錢防制法第16條第2項、
    組織犯罪防制條例第8條第1項等規定減輕其刑；其於犯罪後
    坦承犯行，並與告訴人王祺方、邱麗蓉調解成立，且已依調
    解程序筆錄內容各給付其等6萬元，已如前述，其犯罪後之
    態度良好；其自陳大學肄業之智識程度，現從事便利商店店
    員及熊貓外送之工作，家庭經濟狀況勉持等生活狀況（見原
    審卷第65頁）等一切情狀，量處如附表「罪名、宣告刑」欄
    所示之刑，並定其應執行之刑如主文第2項所示。又本案宣
    告之有期徒刑雖不得易科罰金，惟仍符合刑法第41條第3項
    規定，得以提供社會勞動6小時折算有期徒刑1日而易服社會
    勞動，然被告得否易服社會勞動，屬執行事項，應於判決確
    定後，由被告向執行檢察官提出聲請，併予敘明。
四、沒收之說明
　㈠按犯罪所得已實際合法發還被害人者，不予宣告沒收或追徵
    ，刑法第38條之1第5項定有明文。查被告於偵查中供稱：提
    領所得之報酬為提領金額1%，領完之後就自己拿起來，其餘
    再拿去指定地方放等語（見偵卷第266頁），故被告就附表
    編號1、2所得報酬分別為599元（計算式：59989×0.01＝599
    ，元以下不計）、599元（計算式：59984×0.01＝599，元以
    下不計），上開金額固均為其犯罪所得，本應依法宣告沒收
    、追徵，但本案被告既已與附表編號1、2所示告訴人王祺方
    、邱麗蓉均調解成立，並各賠償其等6萬元，且逾其犯罪所
    得之金額，等同其犯罪所得已實際合法發還被害人，爰不予
    宣告沒收、追徵。
　㈡洗錢防制法第18條第1項前段規定，犯第14條之罪，其所移轉
    、變更、掩飾、隱匿、收受、取得、持有、使用之財物或財
    產上利益，沒收之。前揭洗錢防制法關聯客體之沒收，核其
    性質應屬刑法犯罪工具沒收之特別規定，惟上開條文雖採義
    務沒收主義，卻未特別規定「不問屬於犯罪行為人與否，沒
    收之」，此部分條文之解釋自應回歸適用原則性之規範，即
    參諸刑法第38條第2項前段，以屬於犯人行為人所有者為限
    ，始應予沒收。準此以言，被告已將贓款轉交上游集團成員
    ，該等款項非屬其所有或取得事實上之處分權，揆諸前揭說
    明，自無從適用上開洗錢防制法之特別沒收規定。退步而言
    ，縱認洗錢防制法第18條第1項之規定尚不限於犯罪行為人
    所有始得沒收，然刑法、刑法施行法相關沒收條文，將沒收
    訂為「刑罰」、「保安處分」以外之法律效果，而實際上，
    沒收仍有懲罰之效果，屬於干預財產權之處分，應遵守比例
    原則及過渡禁止原則，是於刑法第38條之2第2項規定沒收有
    過苛之虞、欠缺刑法上之重要性、犯罪所得價值低微，或為
    維持受宣告人生活條件之必要者，得不宣告或酌減之，賦予
    法官在個案情節上，審酌宣告沒收將過於嚴苛而有不合理之
    情形，得不予宣告沒收，以資衡平，是本院認上開洗錢防制
    法第18條第1項之沒收規定，亦應有刑法第38條之2第2項規
    定之適用。查本案被告就附表編號1、2所示犯行，各次取得
    599元之報酬，金額非高，若對其沒收全部提領之金額，顯
    有過苛之虞，揆之前開說明，本院認被告關於犯洗錢罪所取
    得之金額，不予以宣告沒收、追徵。
據上論結，應依刑事訴訟法第369條第1項前段、第364條、第299
條第1項前段，組織犯罪防制條例第3條第1項後段，洗錢防制法
第14條第1項，刑法第28條、第339條之4第1項第2款、第55條、
第59條、第51條第5款，刑法施行法第1條之1第1項，判決如主文
。
本案經檢察官楊順淑提起公訴，檢察官陳佳琳到庭執行職務。
中　　華　　民　　國　　111 　年　　6 　　月　　15　　日
              刑事第一庭　審判長法　官　江德千
                                法　官　高增泓
　　　　  　　　　　　　　　　　法　官　簡源希
以上正本證明與原本無異。
如不服本判決應於收受送達後20日內向本院提出上訴書狀，其未
敘述上訴理由者，並得於提起上訴後20日內向本院補提理由書（
均須按他造當事人之人數附繕本）「切勿逕送上級法院」。因疫
情而遲誤不變期間，得向法院聲請回復原狀。

                                書記官  吳麗琴
　　　　　　　　　　　　　　　　
中　　華　　民　　國　　111 　年　　6 　　月　　15　　日

附錄論罪科刑法條：
刑法第339條之4第1項第2款
犯第339條詐欺罪而有下列情形之一者，處1年以上7年以下有期
徒刑，得併科100萬元以下罰金：
二、三人以上共同犯之。
洗錢防制法第14條第1項
有第2條各款所列洗錢行為者，處7年以下有期徒刑，併科新臺幣
500萬元以下罰金。 

組織犯罪防制條例第3條第1項
發起、主持、操縱或指揮犯罪組織者，處3年以上10年以下有期
徒刑，得併科新臺幣1億元以下罰金；參與者，處6月以上5年以
下有期徒刑，得併科新臺幣1千萬元以下罰金。但參與情節輕微
者，得減輕或免除其刑。

附表：
編號 告訴人 詐騙方式 告訴人匯款時間 告訴人匯入被騙款項之帳戶 匯款金額（新臺幣，均不含手續費） 提領時間 提領地點 提領金額 罪名及宣告刑  1 王祺方 於110年10月7日下午8時許，撥打電話予告訴人王祺方，佯裝係蝦皮購物網站之客服人員，向告訴人王祺方佯稱：因作業疏失導致購物設定連續扣款云云，使告訴人王祺方陷於錯誤，依其指示匯款。 110年10月8日下午8時5分許、下午8時15分許 中國信託商業銀行帳號000000000000號帳戶 29,989元 （起訴書誤載為3萬元 ）、3萬元 110年10月8日晚上8時24分、晚上8時30分  臺中市○○區○○○路0段000號中國信託商業銀行南屯分行之ATM、臺中市○○區○○○路0段000號統一超商大進門市之ATM  11萬9000元、1000元  陳友勝三人以上共同犯詐欺取財罪，處有期徒刑陸月。  2 邱麗蓉 於110年10月5日起，撥打電話予告訴人邱麗蓉，佯裝係東森購物網站之客服人員，向告訴人邱麗蓉佯稱：因作業疏失導致購物設定連續扣款云云，使告訴人邱麗蓉陷於錯誤，依其指示匯款。 110年10月8日晚上8時11分許、晚上8時19分許 同上 29,999元、30,000元 （原判決誤載為29,985元）    陳友勝三人以上共同犯詐欺取財罪，處有期徒刑陸月。